臺灣高等法院高雄分院刑事裁定
111年度聲字第448號
聲  請  人  黃郁方

                    住○○市○○區○○里○○○路000號00  樓之0
上列聲請人因傷害致死等案件（111 年度上訴字第181 號），聲
請發還扣押物，本院裁定如下：
    主  文
聲請駁回。
    理  由
一、聲請意旨略以：聲請人黃郁方（下稱聲請人）於本案曾遭扣
    押AMU-1375自小客車1 台，因無繼續扣押之必要，且該車為
    聲請人所有，爰依刑事訴訟法第142 條第1 項、第2 項規定
    聲請發還等語。
二、扣押物若無留存之必要者，不待案件終結，應以法院之裁定
    或檢察官命令發還之；其係贓物而無第三人主張權利者，應
    發還被害人。扣押物因所有人、持有人或保管人之請求，得
    命其負保管之責，暫行發還，刑事訴訟法第142 條第1 項、
    第2 項定有明文。經查：
  ㈠屏東縣政府警察局潮州分局於民國109年8月22日，在屏東縣○
    ○鎮○○路00號，經搜索而扣得車牌號碼000-0000號自小客車1
     台乙情，有該處搜索扣押筆錄、扣押物品目錄表在卷可憑
    （見警三卷第409-417頁），首堪認定。
  ㈡上開自小客車之登記名義人為聲請人，固有車輛詳細資料報
    表可憑（見警三卷第491頁），惟聲請人於警詢時供稱：「
    （問：你名下AMU-1375號自小客車為何會借陳敬文使用？）
    因為這台車只是掛在我名下，實際上是他的，因為他有信用
    瑕疵」等語（見警三卷第402-407頁），原審被告陳敬文亦
    稱：「（問：你們毆打蔡易宏後如何離開上揭施暴地點？前
    往何處？詳述之）我們開車離開的，祐祐一人開『我的AMU-1
    375』號銀色自小客車帶路」、「…我換回駕駛『自己的』銀色
    自小客車AMU-1375號」（見警二卷第33-37頁）等語。是依
    聲請人及原審被告陳敬文之供述，可認上開自小
    客車確為原審被告陳敬文所有，與聲請人無涉，尚難僅以聲
    請人為上開自小客車之登記名義人即認聲請人為該車之所有
    人；另由聲請人陳述其與陳敬文是聊的來的異性友人（見警
    三卷第402-407頁），亦難認其等二人有何如配偶、事實上
    婚姻等特別之信賴關係，而可認聲請人係該自小客車之持有
    人或保管人，故聲請人自無聲請發還扣案車牌號碼000-0000
    號自小客車之權，從而本件聲請無從准許，應予駁回。
據上論結，應依刑事訴訟法第220 條，裁定如主文。 
中　　華　　民　　國　　111 　年　　4 　　月　　28　　日
                  刑事第七庭    審判長法  官　李璧君
                                      法  官　葉文博
                                      法  官　石家禎
以上正本證明與原本無異。
如不服本裁定應於送達後5日內向本院提出抗告狀。
中　　華　　民　　國　　111 　年　　4 　　月　　28　　日
                                      書記官　楊馥華